Cayan Atreio Portela

☐ (61) 99164 3843 • ☑ cayanportela@hotmail.com ② cayan-portela.github.io • ☐ Cayan-Portela • in cayan-portela Brasileiro, solteiro, 31 anos.

Perfil

Com mais de 5 anos de experiência em ciência de dados, estatística e finanças quantitativas. Sólido conhecimento em R, SAS, python, SPSS, Excel e SQL. Vivência com times multidisciplinares, unificando aplicações práticas e conhecimentos teóricos para a geração de resultados com valor negocial.

Educação

Finanças e Métodos Quantitativos

Doutorando, 2019–Atualmente

Universidade de Brasília

Estatística Experimental

Mestrado, 2016–2018

Universidade de São Paulo, Piracicaba

Um aplicativo shiny para modelos lineares generalizados.

Aplicativo interativo para o ajuste de modelos lineares generalizados.

Disponível em: https://cayan.shinyapps.io/glm-app

Estatística

Bacharel, 2011–2015

Universidade de Brasília

Análise de ampla associação do genoma:

Redução de dimensionalidade via seleção por torneios e análises indicativas.

Estratégias heurísticas e computacionais foram utilizadas para contornar a alta dimensão.

Experiência

Banco do Brasil - Unidade de Captação e Investimento

Brasília

Cientista de dados - BI

2019-Atualmente

Perfil e segmentação de clientes com base em dados;

- Desenvolvimento de modelos de churn, identificando clientes com probabilidade de evasão;
- Análise risco-retorno de portolios de clientes, em conjunto com semi-volatilidade e perfil de risco de investidor.
- Automatização de modelos de simulação monte carlo, fornecendo previsões de cenários pessimistas e otimistas.
- Implentação de informações externas, via API e web-scrapping.

UnB Brasília

Professor Voluntário - Departamento de Administração Tópicos Conteporâneos em Finanças - Ciência de Dados Métodos e Modelos Quantitativos para Tomada de Decisão (2019/1).

IPEA - Instituto de Pesquisa Econômica Aplicada

Brasília

Pesquisador Bolsista

2017-Atualmente

2019-Atualmente

Modelos econométricos para inferência causal;

Modelos de quasi-experimento com dados observacionais.

Coleta de dados em web-scrapping,

Visualização de dados.

Laboratório de Aprendizado de Máquina em Finanças e Organizações

Brasília

2017-Atualmente

Pesquisador

Modelos de aprendizado de máquina, inteligência artifical e modelos estatísticos.

Coleta, limpeza e manipulação de bases de dados, web scrapping.

CNI - Confederação Nacional da Indústria

Brasília

Consultor

2018

Publicações

Feature selection and deep neural networks for stock price direction forecasting using technical analysis indicators

Machine Learning with Applications, 100060, (2021)

Aplicações de Técnicas Ensemble de Aprendizagem de Máquina na Indústria Bancária CFA Society Brazil, Menção Honrosa (2020)

The robot from Ipanema goes working: estimating the probability of jobs automation in Brazil Latin American Business Review, 20.3, (2019)

Probabilidade de automação das ocupações brasileiras e a Indústria 4.0.

https://lamfo.shinyapps.io/automacao

Mídia: Folha de São Paulo, Época Negócios.

Na era das máquinas, o emprego é de quem? Estimação da probabilidade de automação de ocupações no Brasil.

Texto para Discussão, v. 2457, p. 1-32, 2019:

Crédito para inovação no Brasil: impactos da atuação da financiadora de estudos e projetos no esforço de P&D das firmas beneficiárias.

Financiamento do Desenvolvimento no Brasil. 1ed.: , 2018, v. , p. 259-279, cap. 8.

Mesas redondas

BRICS
Labour Research Institute Network Meeting
2019

Painel: Skills development and Lifelong Learning for an Inclusive Future of Work

RAPS São Paulo

Rede de Ação Política pela Sustentabilidade.

2019

Painel: Futuro do Trabalho e Sustentabilidade

Universidade de Brasília Brasília

Faculdade de Administração, Contabilidade e Economia.

2018

Palestra: Como lidar com pessoas usando inteligência artificial?

Formação complementar

Data Science Academy

2021

Especialização em Inteligência Artificial

Seminários ministrados

Escola Nacional de Administração Pública	Brasília
Especialização em Análise de Dados em Políticas Públicas	2018

Professor Assistente - Análise de Dados em R

Universidade de Brasília Brasília Semana de Extensão 2017 Introdução ao ambiente R de computação estatística

Universidade de São Paulo Piracicaba 2016 Departamento de Ciências Exatas

Análises interativas com o auxílio da plataforma shiny